PEDRO ELIAS JAIME BETANCURT

Agente Aduanal en Logística y Transportes pedrojaimebetancurt7@gmail.com | 3502611847 | Bogota D.C

PERFIL

Amplia experiencia en la tramitación de importación y exportación de mercancías, tanto en puertos y aeropuertos como en zonas francas. Experto en inspecciones aduaneras (DIAN), incluyendo el reconocimiento y verificación de mercancías para cumplir con las normativas vigentes. Coordinación y supervisión de tránsitos aduaneros para asegurar el flujo continuo y eficiente de bienes y manejo de procedimientos ante entidades como ICAS e INVIMAS, asegurando el cumplimiento de las normativas y regulaciones específicas del sector. Además de saber acerca del cargue y descargue de mercancías.

FORMACIÓN ACADÉMICA

Bachiller Técnico en Informática | 1990 - 1995 |

Instituto Diversificado Albert Einstein.

Cámara de Comercio de Bogotá 120031

Gerencia en creación de empresas.

Caja de Compensacion (CAFAM) | 2004|

Seguros y reaseguros.

Formación en Términos INCOTERMS (FITAC) 2006

Federación Colombiana de Agentes Logísticos en Comercio Internacional.

Formación en valoración Aduanera 2012

Federación de agentes Logísticos en Comercio Internacional.

EXPERIENCIA LABORAL

Agencia de Aduanas Lacoste y Asociados S.A Nivel 2 | 2016 - 2023 |

- Asesoría en Trámites Aduaneros: Proporcione asesoramiento experto en procedimientos aduaneros, garantizando el cumplimiento normativo y la eficiencia en el manejo de documentación.
- Logística en Depósitos y Zonas Francas: Amplio conocimiento en la gestión de logística en depósitos de aduanas, aeropuertos y zonas francas, optimizando los procesos de almacenamiento y manejo de mercancías.
- **Gestión de Transportes y Servicios Aduaneros:** Experiencia en la coordinación de logística de transportes y en la administración integral de servicios aduaneros, asegurando una gestión efectiva y sin contratiempos.

 Informes de Gastos a Terceros: Elaboración precisa de informes de relación de gastos a terceros, garantizando la transparencia y exactitud en la rendición de cuentas.

Agencia de Aduanas Obelix Logistica S.A | 2011 - 2016 |

- Agente de Aduanas: Gestión integral de trámites de importación y exportación de mercancías.
- Logística en Transportes: Coordinación y optimización de procesos logísticos para el transporte eficiente de bienes.

Importadora Fotomoriz S.A |2009-2010|

- **Gestión de Importación y Exportación:** Trámites completos para la importación y exportación de mercancías.
- Pago de Derechos Aduaneros: Manejo y liquidación de derechos de aduanas correspondientes.

Kuehne + Nagel | 2006-2009 |

- Trámites de Importación y Exportación: Gestión integral de procesos aduaneros para la entrada y salida de mercancías.
- Tránsitos Aduaneros: Coordinación y supervisión de mercancías en tránsito para asegurar un flujo continuo y conforme a la normativa.
- Reconocimiento de Mercancías: Inspección y verificación detallada de mercancías para cumplir con las regulaciones aduaneras.

COMPETENCIAS

• Competencias técnicas: Frances: intermedio | Excel: Avanzado |

Word: Avanzado | Tecnico: Informatica |

- Orientado al detalle: Claridad en los Detalles del Proceso | Explicación de Normativas Complejas | Resolución de Problemas con Datos Específicos | Gestión de Documentos Específicos | Asesoramiento en Cumplimiento Regulatorio | Confirmación y Seguimiento de Acciones | Cierre Efectivo y Reafirmación de Compromiso |
- Comunicación asertiva: Interacción efectiva con clientes, autoridades y colegas asegurando los procesos aduaneros con precisión y profesionalismo.